【裁判字號】    89,訴,1202
【裁判日期】    890911
【裁判案由】    偽造文書等
【裁判全文】
臺灣板橋地方法院刑事判決                        八十九年度訴字第一二二號
    公  訴  人  臺灣板橋地方法院檢察署檢察官
    被      告  甲○○
右列被告因侵占案件，經檢察官提起公訴 (八十九年度偵字第一一二九六號），及移
送併案審理（八十九年度偵字第一二九九二號），本院判決如左：
    主  文
甲○○連續意圖為自己不法之所有，而侵占對於業務上所持有之物，處有期徒刑肆月
，緩刑肆年；偽造之震伸公司簽帳單第壹、貳聯上面之署押共參拾陸枚均沒收。
    事  實
一、甲○○原在震伸國際通訊企業社（以下簡稱震伸公司）擔任門市銷售員，負責銷
    售行動電話及附屬配件業務，為從事業務之人，詎基於業務侵占之概括犯意，連
    續自民國八十八年十月十五日起至八十九年四月十一日止，在台北縣新莊市○○
    街四十八號震伸公司門市，趁客戶以現金購買行動電話或預付電話卡後，多次將
    該業務上所持有之現金予以侵占入己，前後共約侵占現金新台幣（以下同）四十
    六萬六千二百十七元；其為遮掩犯行，竟又基於行使偽造文書之概括犯意，連續
    利用震伸公司門市所有之信用卡手刷機，先特意不予銀行連線，使銀行無法真正
    入帳，再持自己之信用卡、或其夫借予其使用之信用卡、或利用客戶交付信用卡
    表示欲簽帳消費時，將信用卡於手刷機內判讀後列印出簽帳單，其再對於使用信
    用卡之客戶佯稱目前無法與銀行連線，要求客戶改支付現金，惟其私下收集前述
    簽帳單後，任意在簽帳單上偽造鄭文中、余國輝、王真旻、陳國華、王文生、張
    家偉、張偉元、王笑鳳、賴小娟、余仁偉、王行銘、陳志忠、陳月鳳、王吉兆等
    人署押共十八枚，再持偽造完成之簽帳單第二聯共十八張交付予震伸公司老闆乙
    ○○，佯向乙○○表示此係客人消費積欠的簽帳單，足以生損害於鄭文中、余國
    輝、王真旻、陳國華、王文生、張家偉、張偉元、王笑鳳、賴小娟、余仁偉、王
    行銘、陳志忠、陳月鳳、王吉兆等人及震伸公司。嗣經震伸公司查帳後始知悉上
    情，屢向甲○○追討，甲○○因畏懼罪責而於震伸公司提出告訴前，先於八十九
    年五月十五日向檢察官提出自首，嗣震伸公司亦於八十九年六月十九日提出告訴
    。
二、案經甲○○自首及震伸公司訴由台灣板橋地方法院檢察署檢察官偵查起訴。
    理  由
一、右揭事實，業據被告甲○○於偵查及本院審理時坦承不諱，核與告訴人震伸公司
    乙○○於偵查及本院審理時指訴相符，並有乙○○提出甲○○偽造完成之簽帳單
    第二聯共十八張（附在證物袋內）及切結書、清查帳款表、甲○○承認侵占之存
    證信函等（在偵查卷）可證。本件事證明確，被告甲○○犯行堪以認定。
二、核被告甲○○所為，係犯刑法第三百三十六條第二項業務侵占罪、刑法第二百十
    六條、第二百十條之行使偽造私文書。又被告偽造署押，係其偽造簽帳單之部分
    行為，與其偽造簽帳單之低度行為，均併為行使偽造簽帳單之高度行為所吸收，
    不另論罪。又被告先後多次侵占貨款、多次行使偽造文書之犯行，分別時間緊接
    ，犯罪構成要件相同，顯分別基於概括犯意為之，應依連續犯之規定各以一罪論
    ，並依法加重其刑。又被告甲○○於犯罪未經司法警察機關發覺前，向檢察官自
    首，有自首狀可稽，應依自首規定減輕其刑，並先加重後減輕之。又被告所犯上
    開行使偽造私文書罪與業務侵占間，有方法、結果之牽連關係，應從較重之業務
    侵占罪處斷。爰審酌被告甲○○之犯罪動機、目的、手段，及其品行、生活狀況
    、智識程度、犯罪所生之損害，及犯罪後態度等一切情狀，量處如主文所示之刑
    ，並先加重後減輕之。又被告甲○○前未曾受有期徒刑以上刑之宣告，此有台灣
    高等法院檢察署刑案紀錄簡覆表一件在卷可按，其因一時失慮，偶罹刑典，事後
    已坦承並自首犯行，深具悔意，若因此案遽令入監，將致其年輕人生受重大影響
    ，其經此刑之宣告後，應知警惕而無再犯之虞，本院因認暫不執行其刑為當，予
    以宣告緩刑四年，用啟自新。
三、扣案之被告偽造震伸公司之簽帳單第二聯上面之署押共十八枚，應依刑法第二百
    十九條諭知沒收。又被告偽造之前揭簽帳單第一聯，雖未扣案，惟無證據證明已
    滅失，其上面偽造之署押十八枚，亦應依同法宣告沒收。
據上論斷，應依刑事訴訟法第二百九十九條第一項前段，刑法第二百十六條、第二百
十條、第三百三十六條第二項、第五十五條、第五十六條、第六十二條、第七十四條
第一款、第二百十九條，罰金罰鍰提高標準條例第一條前段，判決如主文。
本案經檢察官陳孟黎到庭執行職務
中      華      民      國    八十九    年      九      月     十一     日
                                      台灣板橋地方法院刑事第二庭
                                          法  官  黃  惠  瑛
右正本證明與原本無異。
如不服本判決，應於判決送達後十日內，向本院提出上訴狀。
                                          書記官  張  志  華
中      華      民      國    八十九    年      九      月     十八     日
附錄本案論罪科刑法條全文：
刑法第二百十六條
行使第二百十條至第二百十五條之文書者，依偽造、變造文書或登載不實事項或使登
載不實事項之規定處斷。
刑法第二百十條
偽造、變造私文書，足以生損害於公眾或他人者，處五年以下有期徒刑。
刑法第三百三十六條
對於公務上或因公益所持有之物，犯前條第一項之罪者，處一年以上七年以下有期徒
刑，得併科五千元以下罰金。
對於業務上所持有之物，犯前條第一項之罪者，處六月以上五年以下有期徒刑，得併
科三千元以下罰金。
前二項之未遂犯罰之。
刑法第二百十九條
偽造之印章、印文或署押，不問屬於犯人與否，沒收之。


司法院資訊處製作；財團法人民間司法改革基金會備份。
